【裁判字號】    97,上更(一),48
【裁判日期】    970318
【裁判案由】    強盜等
【裁判全文】
臺灣高等法院刑事判決              97年度上更(一)字第48號
上  訴  人
即  被  告  甲○○
選任辯護人  林順益律師
上列上訴人因強盜等案件，不服臺灣桃園地方法院93年度訴字第
1793號，中華民國94年5月11日第一審判決（起訴案號：臺灣桃
園地方法院檢察署93年度核退偵字第2號），提起上訴，經判決
後，由最高法院發回更審，本院判決如下：
    主  文
原判決撤銷。
甲○○意圖為自己不法之所有，結夥三人以上，攜帶兇器，以強
暴、脅迫至使不能抗拒，而取他人之物，處有期徒刑柒年貳月。
    事  實
一、甲○○與姓名不詳已滿18歲之男子共6人，共同意圖為自己
    不法之所有，於民國92年6月1日23時50分許，分騎3輛機車
    ，在桃園縣龜山鄉縣9點3公里處，分持客觀上足以對
    人之生命、身體造成危害之西瓜刀、鋼筋條及電擊棒（尚難
    證明屬甲○○及同夥共犯所有，其中1人持西瓜刀、4人持鋼
    筋條、1人持電擊棒，均未扣案）。見車牌號碼KQ-1818號自
    用小客車停放該處，四下無人，遂先持鋼筋條敲打該小客車
    車門，對在車內之乙○○、張琬渝高喊：「搶劫！」，同時
    要求其等交付身上手機、皮夾，並共同基於普通傷害之犯意
    聯絡，將坐在小客車駕駛座上之乙○○拖出車外，分持上開
    西瓜刀、鋼筋條及電擊棒毆打乙○○，致乙○○受有左上唇
    切割傷（約5公分）、左上齒槽骨開放性骨折、左手肘穿刺
    傷（約9公分）等傷害，並看住小客車副駕駛座上之張琬渝
    ，而以上開方法，對乙○○及張琬渝，施以強暴、脅迫，至
    使乙○○、張琬渝均不能抗拒，而強取乙○○所有之西門子
    廠牌6688型手機1支、張琬渝所有之手提袋1個（內有NOKIA
    廠牌之手機1支【序號000000000000000】、新台幣【下同】
    約2,700元、國民身分證、台新銀行提款卡、中國商業銀行
    提款卡、土地銀行提款卡、中國信託銀行提款卡、健保卡、
    萬能技術學院學生證各1張等物），得手後，甲○○等人旋
    即騎乘機車揚長而去。甲○○旋於翌 (2)日晚上22時許，至
    桃園縣桃園市○○路1之48號，將強盜自張琬渝所有之上開
    NOKIA廠牌之手機【序號000000000000000】以3,000元之價
    格，變賣給不知情之易利通訊行店東周正斌（所涉贓物罪嫌
    ，另經檢察官為不起訴處分確定）。嗣經乙○○、張琬渝於
    翌 (3)日報警，經警過慮通聯紀錄之手機序號，逐步查訪，
    至92年8月24日通知甲○○到案查獲。
二、案經乙○○、張琬渝告訴由桃園縣政府警察局龜山分局報告
    臺灣桃園地方法院檢察署檢察官偵查起訴。
    理  由
一、訊據上訴人即被告甲○○對於前揭時地將NOKIA廠牌之手機1
    支出賣給周正斌之事實供承不諱，惟矢口否認有何加重強盜
    犯行，辯稱：其所出賣之手機係日前在林口某夜市購得，覺
    得不合用而再予變賣云云。
二、經查：
（一）上揭被強盜、及乙○○被傷害之事實，業據證人即告訴人
      乙○○、張琬渝於警詢、偵查、原審指訴綦詳，乙○○之
      傷害，亦有長庚紀念醫院診斷證明書記載乙○○受有左上
      唇切割傷（約5公分）、左上齒槽骨開放性骨折、左手肘
      穿刺傷（約9公分）等傷害（見第15982號偵查卷第24頁）
      。證人周正斌亦證述被告到其經營商店以3,000元之價格
      販賣上開手機，並據周正斌提出之手機讓渡書（見第1598
      2號偵查卷第154頁）附卷可稽。證人呂志衛警員於原審亦
      證述如何以該手機序號追查本案之過程在卷（見原審卷第
      73頁），並有和信電訊股份有限公司之通聯紀錄（見第
      15982號偵查卷第32至33頁）。
（二）被告雖辯稱：上開手機非其強盜所得，其出賣給周正斌之
      手機，係日前在林口某處夜市所購得云云，並舉證人陳文
      堯為證。然證人陳文堯於偵查中證稱：於92年6月間有與
      被告在林口夜市購買手機，但無法確定時間，只記得是晚
      上，也不知道是向男的還是女的買，購買價格及型號也不
      知道（見第2號偵查卷第18至19頁）；於原審證述：被告
      在林口夜市攤販買的，忘記手機型號為何，時間大概是5
      月底、6月初，已不記得該攤販大約位置如何，也沒看到
      老闆長相，不知道價格若干（見原審卷第81至84頁），則
      就被告購買手機之時間、地點、手機型號、價格、老闆性
      別、該攤販位置均無從確定。且查：
     (一)被害人張琬渝遭強盜之手機序號為00000000000000號：
     (1)被害人張琬渝自案發（即92年6月1日23時50分）後於92
       年6月3日下午5時在林口長庚醫院接受警員詢問時，即表
       示其所使用之手機門號為0000000000（見92偵字第15892
       號卷第26頁、第27頁）。
     (2)據和信電訊股份有限公司手機序號查詢表顯示（見92偵
       字第15892號卷第29頁），案發前手機門號0000000000
       號均係以序號00000000000000手機對外發話。
     (3)據上，被害人張琬渝遭強盜之手機序號為0000000000000
       0號，應堪認定。
    (二)被告甲○○所出售之手機序號亦為00000000000000號：
    (1)被告甲○○自承曾出售手機予周正斌（見92偵字第15892
      號卷第4頁反面）。
    (2)證人周正斌證述被告甲○○所售其之手機序號為00000000
      000000號（見92偵字第15892號卷第11頁），並有手機讓
      渡證書影本乙紙為憑（見92偵字第15892號卷第15頁）。
    (3)參諸和信電訊股份有限公司94年2月3日和信（業服）字第
      09400159號、94年3月23日和信（業服）字第09400394號
      函，可知00000000000000號與00000000000000號為同一支
      手機序號。
    (4)證人周正斌證述其於購入被告甲○○所出售之手機後，隨
      即於92年6月6日15時許，將該手機售予證人劉家銘（見92
      偵字第15892號卷第11頁反面、原審卷第112至113頁），
      核與證人劉家銘之證述相符（見92偵字第15892號卷第30
      頁反面）。
    (5)證人劉家銘證述其購入手機後至92年6月8日15時轉售前，
      均以門號0000000000號晶片，插入該手機使用（見92偵字
      第15892號卷第30頁反面）。
    (6)據手機使用人查詢表顯示，自92年6月6日15時起，至92年
      6月8日15時止，手機門號0000000000號之使用人確為證人
      劉家銘（見92偵字第15892號卷第34頁）。
    (7)另據手機序號查詢表顯示，自92年6月6日15時起，至92年
      6月8日15時止，手機門號0000000000號均係以序號000000
      00000000手機對外發話（見92偵字第15892號卷第32至33
      頁）。
    (8)據上，被告甲○○所出售之手機序號亦為00000000000000
      號，亦堪認定。
   (三)告訴人張琬渝之手機是於92年6月1日晚間23時50分許，在
     桃園縣龜山鄉縣遭強盜，該手機於翌 (2)日晚間22
     時許，被告即賣給周正斌。若位此推論，則被告在林口夜
     市購買之時間，理應於93年6月1日23時50分之後，亦即約
     在同年6月2日早上凌晨時分，對此凌晨逛夜市購買手機之
     情事，何竟完全無法記憶大約時間？甚至關於其他購買問
     題，完全諉為不知或不記憶？又被告陳稱：該手機是在其
     上大夜班（晚上23時至早上7時）的時間在夜市買的，去逛
     夜市當天沒有上大夜班，時間是在賣給周正斌的前幾天云
     云（見原審卷第78頁）。惟前幾天，告訴人張琬渝之手機
     尚未遭強盜，被告又如何在林口夜市購得？且其於偵查中
     亦稱：買了好像1、2天賣出（見第2號偵查卷第14頁、第36
     頁），但該手機自被強盜至賣給周正斌，不到24小時，被
     告記憶應甚鮮明，竟稱1、2天云云，益見被告所辯不實。
   (四)綜上所述，被害人張琬渝遭強盜之手機與被告甲○○所出
     售之手機，顯為同一支手機，已然無疑。
（三）被告另辯稱告訴人乙○○、張琬渝先後對於歹徒之指認不
      相一致，及關於案發現場情況之描述與現場不符云云，惟
      查：
   (一)觀諸告訴人乙○○及張琬渝指述之情形：
   (1)證人即告訴人乙○○於第1次警詢時指稱：歹徒約5至6人，
     均為年輕男子，只記得其中一位男子年約20歲左右，戴黑
     色口罩，操國語口音，身高約170公分略瘦（見第15982號
     偵查卷第21頁反面至第22頁）。於第2次警詢時稱：經指認
     被告甲○○與強盜之人，身高、體型、頭髮髮型、染髮顏
     色均相當相似，但案發當時相當混亂，且有人戴口罩，故
     無法確實指認。歹徒將其強行拖下車，並至車上強取財物
     （見第15982號偵查卷第23頁反面）。嗣於偵查中以證人身
     分陳稱：被告的體型、髮型及臉，就是當天其中的一個人
     ，當天有看到被告的臉（見核退第2號偵查卷第35頁）。以
     下本院根據係93年度核退偵字第2號93年9月6日偵查當日之
     錄影光牒勘驗之譯文：時間：93年9月6日14時37分14秒（
     碟片第3分45秒處）
     檢察官問：當時是不是有面對面指認他（指被告）？
     乙○○答：有。
     張琬渝答：不是面對面吧！
     乙○○答：（什麼）部而已啦！（無法聽清楚說什麼）
     檢察官問：那為什麼警察局的時候說你們沒辦法確認？
     乙○○答：那時候沒有說沒辦法確認。
     檢察官問：你（指乙○○）有說沒辦法確認。那妳呢（
               指張琬渝）？
     張琬渝答：是有說神似、很像。
     檢察官問：你們有說臉部無法確實指認嗎？
     張琬渝答：我沒有講。
     乙○○：（未回答）
     檢察官問：所以當時在警察局你們兩位都確認是他嗎？
     張琬渝及乙○○：（均點頭）檢察官問：是這樣嗎？
     張琬渝答：（再次點頭）
     乙○○：（未再反應）
     以上有本院97年3月4日審理時之勘驗記錄可憑。證人乙○
     ○於原審證稱：歹徒共騎3輛機車，6個人，叫我交出車鑰
     匙，然後即將鑰匙丟掉。我被拖下車被打時，女友張琬渝
     還在車上，沒有人看住張琬渝，歹徒是去車上拿張琬渝的
     手提包，其皮夾則是歹徒開車窗伸手進入拿走的。案發地
     點有路燈，車子停在路燈附近，且可以看到月光。歹徒有2
     、3個人戴口罩，其他未戴口罩的看得較清楚，甲○○沒有
     戴口罩。在警局時整個人暈暈的，後來回想確定就是甲○
     ○，現在可以確認就是甲○○無誤。而警局所稱的20歲、
     170公分、戴黑色口罩的是另一人（見原審卷第57頁至第64
     頁）。於本院前審證稱：歹徒沒有全戴口罩，當時有亮光
     ，可以看到歹徒五官。6名歹徒中，有4人同時動手對其毆
     打，6人不是一起動手（見本院前審卷第56頁、第57頁）。
   (2)證人即告訴人張琬渝於第1次警詢時指訴：歹徒約5至6人，
     皆未戴安全帽，因為天色太暗，其又太緊張，故未看清楚
     。其男友依歹徒指示交出車鑰匙，歹徒並要其男友下車，
     還有一人在車旁對其看守，其中一人打開車門，拿走其男
     友手機及其所有之粉紅色手提包（見第15982號偵查卷第26
     頁至第27頁反面）。於第2次警詢時指稱；經指認甲○○與
     強盜之人，身高、體型、頭髮髮型、染髮顏色均相當相似
     ，但案發當時相當混亂，且有人戴口罩，故無法確實指認
     臉部。歹徒將其男友乙○○強行拖下車，並至車上強取財
     物，其當時在車上（見第15982號偵查卷第28頁正、反面）
     。嗣於偵查中證稱：當天有看到被告的臉、還有髮型（見
     第2號偵查卷第36頁並前述光牒勘驗筆錄）。張琬渝於原審
     證述：現場有路燈，但很少，近距離的地方可以看清楚。
     歹徒共6個人，分騎3輛機車。他們是開車門，將放在其腿
     上的皮包拿走。歹徒中有3人戴口罩，其餘沒有戴。其可以
     確定甲○○即是其中1人，當時沒有戴口罩。乙○○被打時
     ，有人在其車門旁邊看住等情（見原審卷第65至72頁）。
   (3)則證人乙○○、張琬渝二人已於原審確認歹徒共有6人，分
     騎3輛機車，被告甲○○是沒有戴口罩之人，以當時現場亮
     光，可以辨別出被告面貌。對照其等先後各次所述，可知
     警詢所為陳述之真意，實係指多名歹徒中有人戴口罩，無
     法看清楚臉部，並描述其中某名歹徒身形特徵。參以證人
     呂志衛警員亦於原審證稱：乙○○及張琬渝有指認被告，
     當時是說有人戴口罩，但不是指被告等語（見原審卷第77
     頁），足見只是一時對於歹徒特徵之表達未充分完足，難
     謂無指認被告。至於警詢時之指認方法，雖僅指認被告一
     人，而未經警同時安排身型類似之人以供區辨及確保指認
     之可信性，經告訴人乙○○、張琬渝及警員呂志衛是認在
     卷；惟此等指認程序上之瑕疵，並不影響本件關於被告犯
     案之認定。又毆打告訴人乙○○之人數，告訴人乙○○於
     原審時明確陳述是6人，於本院前審則稱6人不是同時動手
     ，其中有4人同時毆打等情，衡情於本院前審關於毆打情節
     之描述更為細膩，並非前後有何歧異可言。至於有人在車
     門旁看住張琬渝，為張琬渝親身經歷之事實，而當時告訴
     人乙○○在車外遭到毆打，自身難保，未注意是否有人在
     車門旁看著張琬渝，即非違常，而6人既非同時動手，有人
     在車門旁看著張琬渝，亦合於常理，是此情自以告訴人張
     琬渝所述堪以採信。
   (二)被告又指案發現場並無路燈，並提出現場照片為憑（見本
     院前審卷第21至23頁）。經告訴人乙○○於本院前審證述
     ：經回想現場路段確無路燈，不過案發當時確有亮光，有
     月光，且歹徒機車之車燈並未熄滅等語（見本院前審卷第
     57頁）。則既有亮光，告訴人二人可憑當時亮光辨認被告
     身形、面貌，即屬可採。至其等先前所述現場有路燈一節
     ，諒係確有亮光，而未細想到底是什麼亮光，致回答與現
     場情況不符，惟亦無礙於案發當時有亮光之事實。被告為
     此於本院前審請求履勘現場並無路燈，因已有現場照片及
     告訴人乙○○確認之現場情狀，自無予以履勘之必要。
   (三)被告又辯以：警方未查獲本案尚有其他共犯，且未扣得任
     何犯案兇器，是本案並無積極證據足以證明其有攜帶兇器
     或結夥三人以上而共同強盜行為云云。然告訴人乙○○、
     張琬渝已指述上情綦明，且告訴人乙○○亦確受有上開傷
     害，益徵其等所述並無虛構誇大之情。
   (四)由於被告對於告訴人二人警詢、偵查中所言提出質疑，本
     院已說明如何取捨之理由如上。而其等於偵查中向檢察官
     所為之陳述，依作成情形並無顯不可信之情況；告訴人於
     警詢中所言，與審理中不符之部分，以審理所述較為完整
     清晰，亦已說明如上。
（四）被告另辯稱：依000000000000000手機序號調出之通聯紀
      錄，92年6月2日17時43分許，曾以0000000000號撥打，而
      0000000000為林靜達名義購買之易付卡門號（見第15982
      號偵查卷第32、34頁），可見於其賣給周正斌之前，其並
      未持有該手機，係由其他人持用云云。雖證人林靜達經原
      審及本院前審傳拘未著，上開通聯紀錄因電話未撥打出去
      ，並無受話方號碼，亦無從依受話方何人查證該電話由何
      人撥用。惟依被告所辯自夜市購買之後即賣給周正斌之情
      ，則依被告所言推論，於其購買之後至92年6月2日晚間22
      時前，此手機顯然在被告持有之中。復徵諸被告於第一次
      警詢時矢口否認涉案，並以在加油站上班之不在場證明為
      辯（不在場證明並不足採，詳見後述），然當時即已自承
      ：其自夜市購買該手機之後，有插卡使用，但沒有撥電話
      出去等語（見第15982號偵查卷第5頁），所為插卡使用但
      未撥出去之陳述，與通聯紀錄顯示之情形完全一致。則並
      未排除被告及其他共犯因認已取出告訴人張琬渝原有門號
      晶片，改插其他號碼之易付卡撥打，以為已無法查到張琬
      渝門號使用情形，即無從追查該手機去向，可確保犯罪被
      發覺，卻不知只要根據手機序號即可追查所使用之門號。
      故插入易付卡撥打，詎竟成為破案之線索。至於該易付卡
      何來（合法或非法取得）？已無關於被告等強盜該手機之
      認定。況縱不採被告前揭與通聯紀錄所顯示情形相同之自
      白，認該易付卡非被告（或共犯）插入撥打，甚至有其他
      不相干之第三人趁被告等不注意時任意插入使用然後放回
      ，亦無礙於被告等強盜財物得手之事實。
（五）再被告先於第一次警詢時辯稱：案發時有不在場證明，當
      時在加油站上班云云。惟依被告所任職台亞石油股份有限
      公司華亞加油站之考勤表記載，被告於92年6月1日上午7
      時39分下班，晚上並未上班，翌日（6月2日）晚上23時06
      分上班（見第15982號偵查卷第10頁），亦即92年6月1日
      晚上被告並未上班。嗣經警方提示上開查證結果，被告始
      於第2次警詢時改稱：原本記錯（見第15982號偵查卷第7
      頁反面），已見被告推諉之心態。而由其前揭所辯各情以
      觀，其各辯解間本身亦有矛盾，益見如何飾詞卸責。
（六）被告於本院前審另辯稱：依告訴人張琬渝所指，本案行為
      人顯係趁告訴人張琬渝不備或不及抗拒之情形下，而奪取
      告訴人張琬渝所有之財物，而非使用強暴或脅迫等手段，
      至使被害人不能抗拒之程度而強取，自不該當強盜罪之構
      成要件云云。然依案發情狀，案發突然，告訴人等並無立
      即求助外援之可能，且案發當時被告等人分持西瓜刀、鋼
      筋條及電擊棒等兇器，對在車內之告訴人乙○○、張琬渝
      高喊：「強劫！」，同時要求其等交付身上手機、皮夾，
      且告訴人乙○○亦遭被告等人共同分持西瓜刀、鋼筋條及
      電擊棒毆打成傷，衡情，已足以抑壓告訴人張琬渝之抗拒
      ，使處於不能抗拒之狀態，尚不得因被告等人未直接對告
      訴人張琬渝之身體施以強暴手段，即認被對於告訴人張琬
      渝並非強盜。
（七）被告於本院前審請求對於告訴人乙○○、張琬渝及其本身
      施以測謊，惟測謊鑑定之結果僅在作為供述取捨之參酌，
      犯罪事實如何認定仍以證據為斷，本件事證已明，並無施
      以測謊之必要。
（八）綜上所述，本件事證明確，被告犯行堪以認定。
三、法律修正之比較適用：
    被告行為後，刑法於94年2月2日修正公布，於95年7月1日施
    行。按行為後法律有變更者，適用行為時之法律，但行為後
    之法律有利於行為人者，適用最有利於行為人之法律，現行
    刑法第2條第1項訂有明文。茲就本案有關之新舊法比較部分
    ，臚列如下：
（一）刑法第28條關於共犯之規定，由原條文：「二人以上共同
      實施犯罪之行為者，皆為正犯」，修正為：「二人以上共
      同實行犯罪之行為者，皆為正犯」，揆諸本條之修正理由
      係為釐清陰謀共同正犯、預備共同正犯、共謀共同正犯是
      否合乎本條規定之正犯要件，本件被告等之共同犯行，均
      屬實行犯罪行為之正犯，適用修正後第28條規定論處，對
      被告等並無不利。
（二）關於牽連犯部分：刑法第55條牽連犯之規定經修正予以刪
      除，而牽連犯之規定經刪除後，數行為原則上將予分論併
      罰，而數罪併罰之結果較論以牽連犯裁判上一罪之情形為
      重。經比較新舊法結果，以行為時舊法之規定有利於被告
      ，自應適用舊法之規定，仍依牽連犯之規定論處。
（三）刑法第33條第5款有關罰金之最低數額部分，刑法分則編
      各罪所定罰金之貨幣單位原為銀元，修正前刑法第33條第
      5款規定：「罰金：（銀元）1元以上」，而銀元與新臺幣
      間之折算，依現行法規所定貨幣單位折算新臺幣條例規定
      ，以銀元1元折算新臺幣3元；修正後刑法第33條第5款則
      規定：「罰金：新臺幣1,000元以上，以百元計算之」；
      經比較新舊法之規定，修正後刑法第33條第5款所定罰金
      之最低數額，較之修正前提高，自以修正前刑法第33條第
      5款之規定有利於被告。
四、被告於上開時地，夥同姓名不詳已滿18歲之男子共6人，強
    盜告訴人乙○○、張琬渝所有財物時，所持之鋼筋條4條、
    西瓜刀1支、電擊棒1支，客觀上足以對人之生命、身體、安
    全構成威脅，均屬兇器。核被告所為，係犯刑法第330條第1
    項之結夥三人以上攜帶兇器加重強盜罪、同法第277條第1項
    之傷害罪（告訴人乙○○已於警詢時對被告提出傷害告訴，
    見第2號偵查卷第3頁反面）。被告與其他姓名不詳已滿18歲
    年男子5人間，互有犯意聯絡及行為分擔，均為共同正犯。
    被告以一強盜之行為，同時強盜告訴人乙○○、張琬渝各別
    所有之財物，而同時觸犯結夥三人以上、攜帶兇器加重強盜
    2 罪名，應依刑法第55條想像競合犯之規定，論以一罪。又
    所犯加重強盜罪與傷害罪，2罪間，有方法行為，與目的行
    為之牽連關係，應依修正前刑法第55條規定從一重加重強盜
    罪論處。
五、原審據以論罪科刑，固非無見。惟查刑法於94年2月2日修正
    公布，於95年7月1日施行，原判決未及就有關本案之法條，
    為通盤之比較適用。被告上訴意旨否認犯罪雖未足採，但原
    判決既有前揭可議之處，仍屬無可維持，應由本院將原判決
    撤銷改判。審酌被告正值壯年，不思正當工作，竟與共犯對
    告訴人乙○○、張琬渝施以強暴、脅迫等而強盜財物，並造
    成告訴人乙○○身體受有傷害，所為嚴重影響社會治安、善
    良風氣，犯罪情節重大，告訴人等所受損害非輕，且被告犯
    後否認犯行之態度等一切情狀，量處有期徒刑7年2月。並以
    本件犯罪所用之鋼筋條4條、西瓜刀1支、電擊棒1支，並未
    扣案，且尚乏積極證據足以證明係被告或共犯所有之物，故
    不予宣告沒收。
據上論斷，應依刑事訴訟法第369條第1項前段、第364條、第299
條第1項前段，刑法第2條第1項、第28條、第330條第1項、第277
條第1項、修正前刑法第55條，罰金罰鍰提高標準條例第1條前，
判決如主文。
本案經檢察官張啟彬到庭執行職務。
中    華    民    國    97    年    3     月    18    日
                  刑事第一庭    審判長法  官  葉騰瑞
                                      法  官  莊明彰
                                      法  官  王炳梁
以上正本證明與原本無異。
如不服本判決，應於收受送達後十日內向本院提出上訴書狀，其
未敘述上訴之理由者並得於提起上訴後十日內向本院補提理由書
（均須按他造當事人之人數附繕本）。
                                      書記官  廖逸柔
中    華    民    國    97    年    3     月    18    日
附錄本案論罪科刑法條全文：
刑法第330條：
犯強盜罪而有第321條第1項各款情形之一者，處7年以上有期徒
刑。
前項之未遂犯，罰之。
刑法第277條第1項：
傷害人之身體或健康者，處三年以下有期徒刑、拘役或1千元以
下罰金。


司法院資訊處製作；財團法人民間司法改革基金會備份。
